臺灣高等法院高雄分院刑事判決　　　　 94年度上訴字第646號
上　訴　人　臺灣屏東地方法院檢察署檢察官
被　　　告　甲○○
上列上訴人因被告違反毒品危害防制條例案件，不服臺灣屏東地
方法院93年度訴字第976 號中華民國94年3 月8 日第一審判決（
起訴案號：臺灣屏東地方法院檢察署93年度毒偵字第2226號；併
辦案號：同署94年度毒偵字第25號），提起上訴（併辦案號：同
署94年度毒偵字第766 號、第771 號、第784 號），本院判決如
下：
    主  文
原判決撤銷。
甲○○連續施用第一級毒品，處有期徒刑壹年，扣案之第一級毒
品海洛因壹包（驗後淨重零點零貳公克）沒收銷燬，扣案之注射
針筒貳支均沒收。
    事  實
一、甲○○前於民國91年間因竊盜案件，經本院91年度上易字第
    1147號判處有期徒刑1 年6 月確定；復於同年間因違反毒品
    危害防制條例案件，經原審91年度訴字第363 號判處有期徒
    刑10月確定，前開2 案後經原審裁定應執行刑為有期徒刑2
    年，自92年6 月17日起入監服刑，迄93年9 月7 日因縮短刑
    期假釋出監（以上不構成累犯）。另於87年間因施用毒品案
    件，經原審87年度毒聲字第956 號裁定送觀察、勒戒後，認
    有繼續施用毒品之傾向，再依原審87年度毒聲字第1093號裁
    定入戒治處所施以強制戒治，其後經原審88年度毒聲字第11
    53號裁定停止戒治，所餘戒治期間付保護管束，嗣再經原審
    88年度毒聲字第2614號裁定撤銷停止戒治，於89年7 月5 日
    經強制戒治期滿，由臺灣屏東地方法院檢察署檢察官於89年
    7 月10日，以89年度戒毒偵字第298 號不起訴處分確定；復
    於91年間因施用毒品案件，經原審91年度毒聲字第531 號裁
    定入戒治處所施以強制戒治（同時由臺灣屏東地方法院檢察
    署檢察官向原審提起公訴，嗣經原審91年度訴字第363 號判
    處有期徒刑10月確定），於92年6 月16日經強制戒治期滿。
    詎其猶不知悔改，竟基於施用第一級毒品海洛因之概括犯意
    ，自93年10月26日10時許起，至94年1 月30日止，在其位於
    屏東縣麟洛鄉○○村○○路小份巷51號住處內，以將第一級
    毒品海洛因加水再以注射針筒注入體內或將第一級毒品海洛
    因摻在香煙內吸食之方式，約1 、2 天施用第一級毒品海洛
    因1 次之頻率，連續施用第一級毒品海洛因多次，於93年10
    月29日11時50分許，因騎乘機車未戴安全帽為警在屏東縣屏
    東市○○路與廣東路口前盤查，經警徵得甲○○之同意採尿
    送驗而查獲，並扣得第一級毒品海洛因1 包（驗後淨重0.02
    公克）；其經警採尿由臺灣屏東地方法院檢察署檢察官於同
    日飭回後，嗣於同年月28日22時30分許，為警在屏東縣長治
    鄉○○路長治加油站男用廁所內查獲，並扣得其所有之注射
    針筒2 支；又於94年1 月18日、20日、31日均因形跡可疑經
    警徵得其同意後採尿送驗而查獲。
二、案經屏東縣警察局屏東分局報請臺灣屏東地方法院檢察署檢
　　察官偵查起訴及移送併辦。
    理  由
一、右揭事實，業據被告甲○○於警詢時及本院審理時坦承不諱
    ，並有第一級毒品海洛因1 包（驗後淨重0.02公克）、注射
    針筒2 支扣案可稽，且被告於93年10月29日12時50分為警所
    採集之尿液檢體，經送請長榮大學以酵素免疫分析法及氣相
    層析質譜儀法檢驗，結果確呈嗎啡陽性反應，有長榮大學之
    確認報告1 紙（見93年度毒偵字第2226號卷第25頁）在卷足
    憑；又被告於93年11月28日23時50分為警所採集之尿液檢體
    ，經送請屏東縣衛生局檢驗，結果呈嗎啡陽性反應，另該尿
    液檢體經再送請臺灣檢驗科技股份有限公司以酵素免疫分析
    法及氣相層析質譜儀法檢驗，結果確呈嗎啡陽性反應，分別
    有該局煙毒及麻醉藥品類委託檢驗結果通知書影本及該公司
    濫用藥物尿液檢驗報告各1 紙（見94年度毒偵字第25號卷第
    6 頁及原審卷）在卷足憑，又94年1 月18日、20日、31日所
    採尿液，亦經驗出海洛因反應，此有臺灣檢驗科技股份有限
    公司94年2 月2 日KＺ000000000000號、94年2 月2 日KＺ0000
    00000000號、94年2 月17日KＺ000000000000號濫用藥物尿液
    檢驗報告3 紙可稽。再扣案之第一級毒品海洛因1 包（驗後
    淨重0.02公克），經送請法務部調查局以化學呈色法及氣相
    層析質譜儀分析法檢驗，確含第一級毒品海洛因成分，有該
    局調科壹字第240003391 號鑑定通知書1 紙（見93年度毒偵
    字第2226號卷第28頁）附卷可稽，堪信被告上開自白確與事
    實相符。次查被告先前如事實欄所載，其於87年間因施用毒
    品案件，經原審87年度毒聲字第956 號裁定送觀察、勒戒後
    ，認有繼續施用毒品之傾向，再依原審87年度毒聲字第1093
    號裁定入戒治處所施以強制戒治，其後經原審88年度毒聲字
    第1153號裁定停止戒治，所餘戒治期間付保護管束，嗣再經
    原審88年度毒聲字第2614號裁定撤銷停止戒治，於89年7 月
    5 日強制戒治期滿經釋放，由臺灣屏東地方法院檢察署檢察
    官於89年7 月10日，以89年度戒毒偵字第298 號不起訴處分
    確定；復於91年間因施用毒品案件，經原審91年度毒聲字第
    531 號裁定入戒治處所施以強制戒治（同時由臺灣屏東地方
    法院檢察署檢察官向原審提起公訴，嗣經原審91年度訴字第
    363 號判處執行有期徒刑10月確定），於92年6 月16日經強
    制戒治期滿等節，有臺灣高等法院被告全國前案紀錄表及全
    國施用毒品案件紀錄表各1 份在卷足憑，本件事證已臻明確
    ，被告5 年內再犯本件連續施用第一級毒品海洛因犯行洵堪
    認定。
二、查海洛因為毒品危害防制條例第2 條第2 項第1 款明定之第
    一級毒品，不得持有及施用，核被告甲○○所為，係犯毒品
    危害防制條例第10條第1 項之施用第一級毒品罪。其施用前
    、後持有第一級毒品海洛因之低度行為，應為其施用第一級
    毒品海洛因之高度行為所吸收，不另論罪；其先後多次施用
    第一級毒品海洛因犯行，時間緊接、犯罪構成要件相同，顯
    然基於概括犯意反覆為之，為連續犯，應依刑法第56條之規
    定論以1 罪，並依法加重其刑。公訴人雖僅就被告於93年10
    月29日12時50分許回溯72小時內，所為之施用第一級毒品海
    洛因犯行部分提起公訴，惟被告其餘如事實欄所載之多次施
    用第一級毒品海洛因犯行與原起訴論罪之施用第一級毒品海
    洛因犯行部分，既具有連續犯之裁判上一罪關係，依審判不
    可分原則，乃為起訴效力所及，本院自得併予審判，併此敘
    明。
三、原審就被告施用第一級毒品部分，據以論罪科刑，固非無見
    ，但未及論究93年11月28日以後之犯行，自有未洽，檢察官
    上訴執此指摘原判決不當，為有理由，應予撤銷改判。爰審
    酌被告前經觀察、勒戒及強制戒治後，仍未戒斷其施用毒品
    之惡習，且其於假釋中猶不知潔身自愛，並參酌其素行狀況
    、犯罪之動機、目的、手段、所生戕害其身心情形及犯罪後
    坦承犯行，態度尚非惡劣等一切情狀，量處如主文所示之刑
    ，以資懲儆。
四、扣案之第一級毒品海洛因1 包（驗後淨重0.02公克），係查
    獲之毒品，已如前述，應依毒品危害防制條例第18條第1 項
    前段之規定，沒收銷燬之；另扣案之注射針筒2 支，係被告
    甲○○所有，供其施用第一級毒品海洛因犯行所用之物，業
    據其供明在卷，併依刑法第38條第1 項第2 款之規定，宣告
    沒收之。
據上論斷，應依刑事訴訟法第369 條第1 項前段、第364 條、第
299 條第1 項前段，毒品危害防制條例第10條第1 項、第18條第
1 項前段，刑法第11條、第56條、第38條第1 項第2 款，判決如
主文。
本案經檢察官沈紹嘉到庭執行職務。
中　　華　　民　　國　　94　　年　　8 　　月　　23　　日
                  刑事第一庭    審判長法  官　郭雅美
                                      法  官  莊崑山
                                      法  官  江泰章
以上正本證明與原本無異。
如不服本判決應於收受本判決後10日內向本院提出上訴書狀，其
未敘述上訴理由者，並得於提起上訴後10日內向本院補提理由書
狀（均須按他造當事人之人數附繕本）「切勿逕送上級法院」。
中　　華　　民　　國　　94　　年　　8 　　月　　24　　日
　　　　　　　　　　　　　　　　　　　書記官　陳金卿
附錄本件判決論罪科刑法條：
毒品危害防制條例第10條第1項
施用第一級毒品者，處 6 月以上 5 年以下有期徒刑。
                                                      H
